【裁判字號】    92,交聲,225
【裁判日期】    921225
【裁判案由】    聲明異議
【裁判全文】
臺灣嘉義地方法院交通事件裁定                    九十二年度交聲字第二二五號
    原處分機關  交通部公路總局嘉義區監理所
    異  議  人  HANS-PE.
                即甲○○  德國.
右列異議人因違反道路交通管理處罰條例案件，對於交通部公路總局嘉義區監理所於
九十二年九月五日所為之處分 (原處分案號：嘉監裁字第裁70-L00000000號)，聲明
異議，本院裁定如左：
    主  文
異議駁回。
    理  由
一、原處分意旨略以：受處分人即異議人甲○○於民國九十二年六月二十二日二十二
    時三十五分，在嘉義市○區○○路署立嘉義醫院前，駕駛8L-0448號自用小客車
    與朱世瑋發生車禍後駕車駛離現場，經嘉義市警察局第一分局依道路交通管理處
    罰條例第六十二條第一項告發，嗣受處分人未於應到案日期受罰，經原處分機關
    逕行裁決等情。
二、異議意旨則以：異議人所駕駛之車輛係被撞擊之車輛，而非肇事之車輛，故車禍
    相對人之受傷，並非異議人之責任。而異議人基於擦撞並不嚴重，不願追究對方
    責任而「駛離現場」，並非「肇事逃逸」等情置辦。
三、按汽車駕駛人，駕駛汽車肇事致人受傷或死亡，應即採取救護或其他必要措施，
    並向警察機關報告，不得駛離；違者吊扣其駕照三個月至六個月；逃逸者吊銷駕
    駛執照，道路交通管理處罰條例第六十二條第一項定有明文。其立法意旨在於令
    車禍之肇事者須立即採取救護或其他必要措施，並應向警察機關報告，以防傷者
    延誤就醫，致生無謂之傷亡，並釐清相關肇事責任，故肇事人於行車肇事致人受
    傷或死亡，未即採取救護或其他必要措施，並向警察機關報告，即駕車駛離現場
    者，均應依該項規定處罰，至肇事者嗣後是否受刑事訴追或對車禍之發生是否有
    過失，與前開處罰，並不生影響。
四、經查，本案異議人與朱世瑋駕車發生車禍，致朱世瑋等人受傷，有嘉義市警察局
    第一分局處理車禍相關資料附卷可資佐証，而異議人對於車禍發生後並未立即採
    取救護或其他必要措施，並向警察機關報告，即駛離現場等情，亦不爭執，故警
    察機關依前開規定告發，監理機關並據以裁罰，依法自屬有據。異議人雖主張肇
    事之責任在於對方，其不願追究而駛離現場等語，惟前揭條文之立法意旨已如前
   述，異議人所辯尚屬無據，爰予駁回。
五、依道路交通案件處理辦法第十九條，裁定如主文。
中      華      民      國      九十二    年      十二  月    二十五    日
                                  臺灣嘉義地方法院交通法庭
                                        法  官  黃  義  成
右正本證明與原本無異。
如不服本裁定，應於裁定送達後五日內向本院提出抗告狀（應附繕本）。
中      華      民      國      九十二    年      十二  月    二十五    日
                                        書記官  林  育  興


司法院資訊處製作；財團法人民間司法改革基金會備份。
